臺灣臺南地方法院刑事判決　　　　　　 96年度簡上字第113號
上　訴　人　甲○○
即　被　告
上開上訴人即被告因違反電子遊戲場業管理條例案件，不服本院
於民國96年1月31日96年度簡字第346號簡易判決（聲請簡易判決
處刑案號：96年度偵字第784號），提起上訴，本院管轄之第二
審合議庭判決如下：
    主    文
原判決撤銷。
甲○○違反未依電子遊戲場業管理條例規定辦理營利事業登記者
不得經營電子遊戲場業之規定，處拘役肆拾日，如易科罰金，以
新臺幣壹仟元折算壹日。扣案如附表所示之電子遊戲機共玖台（
含ＩＣ板拾壹塊）均沒收。
    事    實
一、甲○○係址設臺南縣永康市○○路142號1樓「富而樂超商」
    （營利事業登記名稱為軍旻商號）負責人，明知經營電子遊
    戲場，擺設電子遊戲機具供不特定人使用，應事先向主管機
    關申請營利事業登記證核准後，方得為之，竟意圖營利，於
    尚未取得主管機關核發之營利事業登記證前，即自民國（下
    同）95年11月24日起，在前揭超商店內，擺設電子遊戲機具
    「跑馬」（雙人座）2台、「金象王」2台、「金舞台」1台
    、「滿貫大亨」2台、「大舞台」2台總計9台，供不特定人
    投幣開分打玩，並僱用不知情之李崑成擔任超商店員，負責
    看管及兌換代幣等工作。嗣於95年12月9日晚上6時17分許，
    適有顧客李金春、高群輝在上址把玩電子遊戲機「跑馬」時
    為警當場查獲，並扣得上開電子遊戲機共9台（含IC板11塊
    ）。
二、案經臺南縣警察局永康分局報請臺灣臺南地方法院檢察署檢
    察官偵查後聲請以簡易判決處刑。
　　理    由
一、被告甲○○對於上揭事實迭經警詢、偵訊及本院審理時均坦
    承不諱，核與證人李崑成、李金春、高群輝於警詢中證述之
    情節相符，並有臺南縣警察局永康分局大灣派出所臨檢紀錄
    表、扣押書、現場圖、臺南縣政府營利事業登記證各1份、
    照片6張，以及扣案如附表所示之電子遊戲機共9台（含IC板
    11塊）在卷可資佐證。故而，本件事證明確，被告犯行，堪
    以認定。
二、核被告甲○○所為，係犯電子遊戲場業管理條例第22條之未
    依電子遊戲場業管理條例規定辦理營利事業登記，而經營電
    子遊戲場業罪。
三、原審以本件被告犯行明確、及被告所以犯本罪要屬貪圖暴利
    ，認應科罰金始能使其心生警惕，而予論罪科刑，固非無見
    ，然審酌電子遊戲場業管理條例之主要立法意旨，係為將一
    切設置電子遊戲機供人益智娛樂之營利事業均納入行政機關
    之有效管理，以維護社會安寧、善良風俗、保障公共安全及
    國民身心健康（此電子遊戲場業管理條例第1條第1項定有明
    文，並可參照最高法院90年台非字第276號判例意旨），故
    對於此類行政刑罰之量刑，本允宜考量此種行政刑罰所欲保
    護之法益實際受侵害之程度，以及人民從事私經濟商業活動
    時對於行政管制課予之作為義務可否具體遵行之期待可能性
    高低，以避免國家以行政權管制手段對於人民從事私經濟商
    業活動之自由，課予過重且期待不可能之法作為義務，並造
    成過度不必要的行政管制干預效果，故法院量刑時自應實際
    審酌被告對於前開法益侵害之嚴重程度，尚不得一概遽認違
    反此罪者均為所謂貪圖暴利者。經查，本件被告供承係因其
    所經營之超商生意不佳，基於投機心態，始開始擺設電子遊
    戲機，希望藉此平衡超商損益，而其自擺設起至被警查獲止
    約15天左右，時間非久，而所擺設之電子遊戲機台共為9台
    ，數量亦非鉅，故被告本件犯行對於社會安寧、善良風俗、
    公共安全、及國民身心健康等法益所可能造成之危害尚非鉅
    ，亦無積極具體事證足認被告確實因本件犯罪而受有暴利，
    本院因認原審量處被告罰金新臺幣500,000元，稍嫌過重，
    上訴人即被告上訴意旨認為原審量刑過重，為有理由，自應
    予以撤銷改判。爰審酌被告之素行，並考量其犯罪之動機、
    目的、手段、對社會安寧、善良風俗、公共安全、及國民身
    心健康所生之實際危害，暨念其犯後尚知坦承犯行、態度良
    好，應有悔意等一切情狀，量處如主文第二項所示之刑，並
    諭知易科罰金之折算標準。扣案如附表所示之電子遊戲機共
    9台（含ＩＣ板11塊），均係被告所有，且係供本件犯罪所
    用之物，有扣押書1份在卷可稽，均應依刑法第38條第1項第
    2 款之規定，予以宣告沒收。
四、據上論斷，應依刑事訴訟法第455之1第1項、第3項、第369
    條第1項前段、第364條、第299條第1項前段，電子遊戲場業
    管理條例第22條、第15條，刑法第11條前段、第41條第1項
    前段、第38條第1項第2款，判決如主文。
本案經檢察官乙○○到庭執行職務。
中　　華　　民　　國　　96　　年　　6 　　月　　7 　　日
      　　　　　　刑事第十庭  審判長法　官　陳欽賢
                                    法  官  陳賢德
                                    法  官  林臻嫺
以上正本證明與原本無異。
本件不得上訴。
    　　　　　　　　　    　　　　　書記官　許悉愛
中　　華　　民　　國　　96　　年　　6 　　月　　7 　　日
附錄法條
電子遊戲場業管理條例第15條
未依本條例規定辦理營利事業登記者，不得經營電子遊戲場業。
電子遊戲場業管理條例第22條
違反第15條規定者，處行為人1年以下有期徒刑、拘役或科或併
科新臺幣50萬元以上250萬元以下罰金。
附表：
┌──┬────────┬────┐
│編號│物件名稱        │數量    │
├──┼────────┼────┤
│ 一 │跑馬雙人座      │2台     │
├──┼────────┼────┤
│ 二 │金象王          │2台     │
├──┼────────┼────┤
│ 三 │金舞台          │1台     │
├──┼────────┼────┤
│ 四 │滿貫大亨        │2台     │
├──┼────────┼────┤
│ 五 │大舞台          │2台     │
└──┴────────┴────┘
